臺灣桃園地方法院刑事判決
                                  110年度審交易字第545號
公  訴  人  臺灣桃園地方檢察署檢察官
被      告  鍾明龍


上列被告因公共危險案件，經檢察官提起公訴（110年度偵字第3
6164號），被告於準備程序中就被訴事實為有罪之陳述，經告知
簡式審判程序之旨，並聽取公訴人及被告之意見後，由本院當庭
裁定改行簡式審判程序審理並判決如下：
    主      文
鍾明龍犯不能安全駕駛動力交通工具罪，累犯，處有期徒刑陸月
，併科罰金新臺幣捌萬元，有期徒刑如易科罰金，罰金如易服勞
役，均以新臺幣壹仟元折算壹日。
    事實及理由
一、本件犯罪事實及證據，除證據部分補充「被告鍾明龍於本院
    準備程序及審理時之自白」外，餘均引用檢察官起訴書所載
    （詳如附件）。
二、新舊法比較：
    按行為後法律有變更者，適用行為時之法律。但行為後之法
    律有利於行為人者，適用最有利於行為人之法律。刑法第2
    條第1項定有明文。經查，被告行為後，刑法第185條之3第1
    項之規定業於民國111年1月28日修正公布，並自同月30日生
    效施行，修正前刑法第185條之3第1項規定：「駕駛動力交
    通工具而有下列情形之一者，處2年以下有期徒刑，得併科2
    0萬元以下罰金」，修正後則規定：「駕駛動力交通工具而
    有下列情形之一者，處3年以下有期徒刑，得併科30萬元以
    下罰金」，已將法定刑自「2年以下有期徒刑，得併科20萬
    元以下罰金」，提高為「3年以下有期徒刑，得併科30萬元
    以下罰金」，經比較新、舊法結果，自以修正前之規定對被
    告較為有利，依刑法第2 條第1 項前段規定，被告本件犯行
    應仍適用行為時即修正前刑法第185條之3第1項規定處罰。
三、論罪科刑：
（一）核被告所為，係犯修正前刑法第185 條之3 第1 項第1 款
      之吐氣所含酒精濃度達每公升零點二五毫克以上而駕駛動
      力交通工具罪。
（二）被告曾有如事實部分所載之犯罪科刑執行情形，有臺灣高
      等法院被告前案紀錄表1 份可按，其受徒刑之執行完畢後
      ，5 年以內故意再犯本案有期徒刑以上之罪，為累犯，而
      參照司法院大法官釋字第775 號解釋意旨，為避免發生罪
      刑不相當之情形，法院就該個案依該解釋意旨，裁量是否
      加重最低本刑。考量被告上開構成累犯之犯罪紀錄，與本
      案犯行之罪名、犯罪類型相同，且前有多次酒後駕車經法
      院判刑之紀錄，足見被告對刑罰之反應力薄弱，認適用刑
      法第47條累犯加重之規定並無罪刑不相當之情事，爰依刑
      法第47條第1 項規定，加重其刑。
（三）爰審酌被告前已有酒後駕車之公共危險犯行，經法院判決
      確定，有如上述，竟仍不知自律己行，再次於飲酒後猶駕
      駛普通重型機車行駛於公眾往來之道路，危及道路交通安
      全，且缺乏尊重其他用路人生命、財產安全之觀念，為警
      測得其吐氣所含酒精濃度達每公升0.76毫克，所為實不足
      取，兼衡被告其素行、智識程度暨其犯後坦承犯行之態度
      等一切情狀，量處如主文所示之刑，並就有期徒刑諭知易
      科罰金之折算標準，就罰金諭知易服勞役之折算標準。
據上論斷，應依刑事訴訟法第273 條之1 第1 項、第299 條第1
項前段、第310 條之2 、第454 條，判決如主文。
本案經檢察官董諭到庭執行職務。
中    華    民    國   111    年    2    月    10     日
                  刑事審查庭  法  官  李佳穎
以上正本證明與原本無異。
如不服本判決應於收受判決後20日內向本院提出上訴書狀，並應
敘述具體理由。其未敘述上訴理由者，應於上訴期間屆滿後20日
內向本院補提理由書(均須按他造當事人之人數附繕本)「切勿逕
送上級法院」。
                              書記官  蔡萱穎
中    華    民    國   111    年     2    月    10    日
附錄本案論罪科刑依據之法條：
修正前中華民國刑法第185 條之3第1項
駕駛動力交通工具而有下列情形之一者，處2 年以下有期徒刑，
得併科20萬元以下罰金：
一、吐氣所含酒精濃度達每公升零點二五毫克或血液中酒精濃度
    達百分之零點零五以上。
二、有前款以外之其他情事足認服用酒類或其他相類之物，致不
    能安全駕駛。
三、服用毒品、麻醉藥品或其他相類之物，致不能安全駕駛。
附件：
臺灣桃園地方檢察署檢察官起訴書
                                    110年度偵字第36164號
　　被　　　告　鍾明龍　男　42歲（民國00年00月00日生）
　　　　　　　　　　　　住桃園市○○區○路里00鄰○○街00
　　　　　　　　　　　　　號4樓
　　　　　　　　　　　　國民身分證統一編號：Z000000000號
上列被告因公共危險案件，業經偵查終結，認應提起公訴，茲將
犯罪事實及證據並所犯法條分敘如下：
　　　　犯罪事實
一、鍾明龍前已3次涉犯酒駕公共危險案件，其中第2次經臺灣桃
    園地方法院107年度桃交簡字第1608號判決判處有期徒刑5月
    確定，於民國108年3月26日執行完畢。仍不知悔改，於110
    年9月5日4時至5時許，在桃園市○○區○路里00鄰○○街00號4樓
    住處飲用蔘茸酒後，明知吐氣所含酒精濃度達每公升0.25毫
    克以上不得駕駛動力交通工具，仍基於酒後駕駛動力交通工
    具之犯意，於同日13時許，自住處騎乘車牌號碼000-000號
    普通重型機車上路。嗣行經桃園市○○區○○路00號前時為警攔
    查，並於當日13時12分許，當場測得其吐氣所含酒精濃度每
    公升0.76毫克，始悉上情。
二、案經桃園市政府警察局龜山分局報告偵辦。
  　    證據並所犯法條
一、上揭犯罪事實業據被告鍾明龍於警詢時及偵訊中坦承不諱，
    並有酒精測定紀錄表、舉發違反道路交通管理事件通知單等
    在卷可稽，被告犯嫌堪以認定。
二、核被告所為，係犯刑法第185條之3第1項第1款駕駛動力交通
    工具吐氣所含酒精濃度達每公升0.25毫克以上罪嫌。其前受
    如犯罪事實欄所載有期徒刑執行完畢，有刑案資料查註紀錄
    表在卷可參，5年內故意再犯本件相同罪質有期徒刑以上之
    罪，為累犯，請依刑法第47條第1項之規定及大法官會議釋
    字第775號解釋意旨加重其刑。
三、依刑事訴訟法第251條第1項提起公訴。
    此　致
臺灣桃園地方法院
中　　華　　民　　國　 110　　年　　11　　月　　30　　日
　　　　　　　　　　　　　　　檢　察　官 邱 文 中
本件證明與原本無異
　
中　　華　　民　　國　 110　　年　　12　　月　　10　　日
　　　　　　　　　　　　　　　書  記  官 劉 伯 雄　
所犯法條：
中華民國刑法第185條之3
駕駛動力交通工具而有下列情形之一者，處 2 年以下有期徒刑
，得併科 20 萬元以下罰金：
一、吐氣所含酒精濃度達每公升零點二五毫克或血液中酒精濃度
    達百分之零點零五以上。
二、有前款以外之其他情事足認服用酒類或其他相類之物，致不
    能安全駕駛。
三、服用毒品、麻醉藥品或其他相類之物，致不能安全駕駛。
因而致人於死者，處 3 年以上 10 年以下有期徒刑；致重傷者
，處 1 年以上 7 年以下有期徒刑。
曾犯本條或陸海空軍刑法第 54 條之罪，經有罪判決確定或經緩
起訴處分確定，於五年內再犯第 1 項之罪因而致人於死者，處
無期徒刑或 5 年以上有期徒刑；致重傷者，處 3 年以上 10 年
以下有期徒刑。